# 关于支付应付客户对价会计处理的疑惑

提问人：企鹅家琦琦 时间：2019-04-11 14:53:39
陈版你好。
在应付客户对价中，如果销售方提前支付无法返还的费用（如上架费等），后面提供商品销售。按准则的意思是要在两者较晚时点冲收入。
那在支付上架费时会计处理：
借：预付账款还是合同履约成本还是？
贷：银行存款
我个人理解上架费应该是类似于取得该合同的佣金，应该放到合同取得成本比较合适，后面按收入性质进行摊销。不知这样理解是否正确。

回答人：chenyiwei
对于支付客户对价中明确对应于日后将从客户获取的商品或服务的部分，应作为预付账款列报，到后续接受客户提供该等商品或服务时，转入存货或相关成本费用科目。
另外，对于支付给商超的上架费，个人倾向于认为不对应于单独可辨认的商品或服务，更倾向于作为对收入的冲减处理。

提问人：企鹅家琦琦 时间：2019-04-11 20:24:22
例如甲公司与某超市签订合同，2.1日支付上架费 10000 万，该上架费不会退还，3.1日发出商品同时控制权转移取得收入 50000 万。那再2.1日会计处理
借：合同履约成本
贷：银行存款
3.1 日会计处理
借：应收账款 50000
贷：收入 40000
贷：合同履约成本 10000
这样会计处理可以吧。

回答人：chenyiwei
上架费时对应于一笔特定的销售，还是对应于一段时间内的所有销售？视同渠道费？

提问人：zico9999 时间：2019-10-11 11:36:25
陈版：甲企业是一家医药生产企业，2×16 年 10 月与经销商 A 企业签订合同。合同约定甲企业以 12 元/瓶将其生产的药品 X 销售给 A企业，月销售 15 万瓶，每月甲企业承担A 企业的渠道费用 20 万元，甲企业生产药品 X 的成本为 3 元/瓶。
收入 成本 毛利 毛利率 销售费用
现行准则 180 45 135 75% 20
新收入准则 160 45 115 72% 0
请教陈版，如果经销商 A公司把药品销售给门店 C 公司，C 公司向A 公司收取的陈列费、促销费等款项，从 A 公司角度是否也应当作为 “应付客户对价” 而不是 C 公司提供的单独可辨认的商品或服务，即冲减收入，不确认销售费用！
对于支付客户对价中明确对应于日后将从客户获取的商品或服务的部分，应作为预付款项列报，到后续接受客户提供该等商品或服务时，转入存货或相关成本费用科目。
对于支付给商超的上架费，由于甲公司是生产企业，而 A 公司是经销商各自在供应链中的角色不同，是否会影响此类渠道费的处理？

回答人：chenyiwei
1 、是，冲减收入； 2 、供应链中的不同角色不影响此类渠道费的处理。